Susy **ECHEVERRIA-LONDONO, PhD**

Consultante en recherche en biodiversité et santé publique.

Coordonnées

- @ susyelo@gmail.com
- +33 6 36 01 15 45
- 🕏 susyelo.github.io
- ⊠ Région parisienne, France

RÉSUMÉ PROFESSIONNEL

Chercheuse pluridisciplinaire avec plus de 10 ans d'expérience à l'intersection de la biodiversité, de la santé publique et des sciences de l'environnement. Experte dans la synthèse et la communication de résultats scientifiques complexes à destination des chercheurs, décideurs politiques et grand public. Solides compétences en synthèse scientifique, visualisation de données et coordination collaborative à travers l'Europe, les Amériques et des consortiums internationaux (par ex. OMS, GAVI, NSF, VIMC).

COMPÉTENCES

- Outils : R, Python, Git, Excel, LaTeX, Suite Office.
- Multilingue (espagnol natif, anglais professionnel, français/italien intermédiaire).
- Direction de projets de recherche internationaux et publications scientifiques (par ex. VIMC, financés par NSF)
- Expérience dans la présentation et la rédaction de rapports pour des publics variés, incluant scientifiques, décideurs et grand public.
- Solide expérience de travail avec des équipes internationales.
- Expérience dans la coopération bilatérale et internationale (Amérique latine et Royaume-Uni).
- Grande capacité à synthétiser des données complexes en informations accessibles.
- Proactive et bien organisée, avec une forte capacité à prioriser et un bon esprit d'équipe.

CENTRES D'INTÉRÊT

En dehors du travail, je pratique la danse, je profite de promenades régulières avec mon chien et ma famille.

FORMATION

DOCTORAT (PH.D.) EN SCIENCES DE LA VIE

Imperial College London, Royaume-Uni.

 Thèse: Macrovévolution des plantes et réponses de la biodiversité aux changements d'utilisation des terres.

MASTER RECHERCHE (M.RES.) en Biodiversité, Informatique et Génomique avec distinction 2012–2013

Imperial College London, Royaume-Uni.

♦ Thèse : Effets de l'usage des terres sur la biodiversité locale en Colombie.

LICENCE EN BIOLOGIE (mention très bien)

2004-2010

2013-2017

Universidad Industrial de Santander, Colombie.

EXPÉRIENCE PROFESSIONNELLE

CONSULTANTE EN RECHERCHE (FREELANCE) Global / Télétravail 2022- aujourd'hui

- Soutien aux institutions de politique publique dans l'évaluation du potentiel d'harmonisation et d'intégration des estimations d'impact vaccinal à travers plusieurs plateformes.
- Communication des résultats à travers des rapports destinés à des parties prenantes mondiales (VIMC, GAVI et BMGF).

CONSULTANTE ET ASSOCIÉE DE RECHERCHE Imperial College London, Royaume-Uni 2019-2022

- Collaboration avec une équipe multidisciplinaire de chercheurs, d'experts techniques, d'organisations axées sur les politiques et de chefs de projet pour produire des rapports de recherche et d'orientation politique.
- Production de livrables robustes et pertinents pour les politiques de santé mondiale ; rédaction régulière de rapports techniques pour soutenir la prise de décision fondée sur des données probantes.
- Rédaction de notes de synthèse et de rapports pour appuyer les décisions stratégiques en matière de vaccination à l'échelle mondiale.
- Collaboration avec des chercheurs colombiens pour comprendre la propagation et l'évolution initiale du SARS-CoV-2 en Colombie.

CHERCHEUSE POSTDOCTORAL (NSF) Kenyon College, Ohio, États-Unis 2017-2019

- Direction de recherches sur la biodiversité végétale à travers différents biomes en Amérique, intégrant des données phylogénétiques et écologiques.
- Co-développement et enseignement d'un module international "Écologie globale et biogéographie".
- Collaboration avec des chercheurs brésiliens sur l'évolution des biomes. Pls : Prof. Andrew Kerkhoff et Prof. Brian J. Enquist

Chargée de cours et démonstratrice

2013-2017

Muséum d'Histoire Naturelle / Imperial College London, Royaume-Uni

- Coordination de la collecte et de l'analyse de données sur le terrain entre chercheurs colombiens et institutions britanniques.
- Contribution à la diplomatie scientifique de haut niveau, présentation des résultats de recherche à des personnalités comme le président colombien, des ministres et le prince Charles.

PROJETS ET RÉALISATIONS

- Gestion de la livraison hebdomadaire de rapports destinés à l'OMS, GAVI, et BMGF, en respectant des délais stricts.
- Coordination de la collecte de données et de la communication entre chercheurs colombiens et européens pour des projets de suivi de biodiversité (ex. : PREDICTS).
- Plus de 30 articles dans des revues à comité de lecture (Lancet, Nature, eLife, Vaccine): https://susyelo.github.io/publications.html
- Lauréat du prix "Outstanding Paper by Young Investigator" (JSE, 2022).

BIODIVERSITY PUBLICATIONS

- 2021. Neves, D.M., Kerkhoff, A.J., **Echeverría-Londoño, S,.** Merow, C., Morueta-Holme, N., Peet, R.K., Sandel, B., Svenning, J.C., Wiser, S.K. and Enquist, B.J. The adaptive challenge of extreme conditions shapes evolutionary diversity of plant assemblages at continental scales, *Proceedings of the National Academy of Sciences* 118(37).https://doi.org/10.1073/pnas.202113211
- 2020. **Echeverría-Londoño, S.**. Särkinen, T., Fenton, I. S., Knapp, S. and Purvis, A. Dynamism and context dependency in the diversification of the megadiverse plant genus Solanum L. (Solanaceae), *Journal of Systematics and Evolution*, 58(6), 767-782. https://doi.org/10.1111/jse.12638
- 2018. **Echeverría-Londoño, S.,** Enquist. B. J., Neves, D. M., Violle, C. and Kerkhoff, A. J. Plant functional diversity and the biogeography of biomes in North and South America. *Frontiers in Ecology and Evolution*, 6(DEC), 219. https://doi.org/10.3389/fevo.2018.
- 2017. Isaacs, P., Echeverría-Londoño, S., Urbina, N. and Purvis, A. Species composition and changes in land use: considerations under climatic change scenarios. Moreno, L. A., Andrade, G. I. and Ruíz-Contreras, L. F. (Editors). In *Biodiversity 2016. Status and Trends of Colombian Continental Biodiversity*, Instituto de Investigación de Recursos Biológicos Alexander von Humboldt, 106 p. http://reporte.humboldt.org.co/biodiversity/2016/cap2/203/index.html
- 2017. Hudson, L. N., Newbold, T., Contu, S., Hill, S. L., Lysenko, I., De Palma, A., Diaz, S., **Echeverría-Londoño, S.,** ... and Purvis, A. The database of the PREDICTS (Projecting Responses of Ecological Diversity in Changing Terrestrial Systems) project, *Ecology and Evolution*, 7(1), 145–188. https://doi.org/10.1002/ece3.2579
- 2016. Echeverría-Londoño, S., Newbold, T., Hudson, L. N., Hill, S. L., Contu, S., Lysenko, I., ... and Purvis, A. Modelling and projecting the response of Colombian biodiversity to land-use change, *Diversity and Distributions*, 22, 1099–1111. https://doi.org/10.1111/ddi.12478
- 2015. Newbold, T., Hudson, L. N., Hill, S. L., Contu, S., Lysenko, I., Senior, R. A., Bennet D. J., Choimes A., Collen, B., Day, J., De Palma, A., Diaz, S., **Echeverría-Londoño, S.,** ... and Purvis, A. Global effects of land use on local terrestrial biodiversity, *Nature*, 520(7545), 45–50. https://doi.org/10.1038/nature14324
- 2014 . Newbold, T., Hudson, L. N., Contu, S., Hill, S. L., Lysenko, I., De Palma, A., Phillips, H., Senior, R. A., Bennet D. J., Booth, H., Choimes, A., Correia, D. L. P., Day, J., **Echeverría-Londoño, S.,** ... and Purvis, A. The PREDICTS database: a global database of how local terrestrial biodiversity responds to human impacts, *Ecology and Evolution*, 4(24), 4701–4735. https://doi.org/10.1002/ece3.1303
- 2011 . **Echeverria-Londoño, S.** and Miranda-Esquivel, D. R. MartiTracks: A geometrical approach for identifying geographical patterns of distribution, *PLoS ONE*, 6(4), e18460. https://doi.org/10.1371/journal.pone.0018460

PUBLIC HEALTH PUBLICATIONS

- 2024. Hartner, A. M., Li, X., **Echeverría-Londoño, S.**. Roth, J., Abbas, K., Auzenbergs, M., ... & Gaythorpe, K. A. (2024). Estimating the health effects of COVID-19-related immunisation disruptions in 112 countries during 2020–30: a modelling study. The Lancet Global Health, 12(4), e563-e571.
- 2023. Hartner, A. M., Li, X., Echeverría-Londoño, S., Roth, J., Abbas, K., Auzenbergs, M., ... & Gaythorpe, K. COVID-19 Related Immunisation Disruptions from 2020-2030: Projecting Health Impact and Mitigation Strategies for 14 Pathogens Across 112 Lowand Middle-Income Countries. http://dx.doi.org/10.2139/ssrn.4492698
- 2022. Ali, H.A., Hartner, AM., Echeverría-Londoño, S,.. & et al. Vaccine equity in low and middle-income countries: a systematic review and meta-analysis. Int J Equity Health 21, 82. https://doi.org/10.1186/s12939-022-01678-5
- 2022. **Echeverría-Londoño, S.**. Hartner, A. M., Li, X., Roth, J., Portnoy, A., Sbarra, A. N., ... & Gaythorpe, K. A. Exploring the subnational inequality and heterogeneity of the impact of routine measles immunisation in Africa. *Vaccine*, 40(47), 6806-6817. https://doi.org/10.1016/j.vaccine.2022.09.049
- 2022. Toor, J., Li, X., Jit, M., Trotter, C. L., Echeverría-Londoño, S,. Hartner, A. M., ... & Gaythorpe, K. A. COVID-19 impact on routine immunisations for vaccine-preventable diseases: Projecting the effect of different routes to recovery. *Vaccine*, 40(31), 4142-4149. https://doi.org/10.1016/j.vaccine.2022.05.074
- 2022. Ali, H.A., Hartner, AM., Echeverría-Londoño, S., et al. Vaccine equity in low and middle-income countries: a systematic review and meta-analysis. Int J Equity Health 21, 82.https://doi.org/10.1186/s12939-022-01678-5
- 2021. **Echeverría-Londoño, S.**, Li, X., Toor, J., de-Villiers, M., Nayagam, S., Hallett, T.B., Abbas, K., Jit, M., Klepac, P., Jean, K. & Garske, T. How can the public health impact of vaccination be estimated? *BMC Public Health*, 21, 2049 (2021). https://doi.org/10.1186/s12889-021-12040-9
- 2021. Toor, J., Echeverría-Londoño, S., Li, X., Abbas, K., Carter, E. D., Clapham, H. E., ... & Gaythorpe, K. A. Lives saved with vaccination for 10 pathogens across 112 countries in a pre-COVID-19 world, eLife 10, e67635.https://doi.org/10.7554/eLife.67635
- 2021. Gaythorpe, K. A., Toor, J., Echeverría-Londoño, S., Li, X., & Ferguson, N. M. Vaccines can save children with non-preventable diseases Authors' reply. Estimating the health impact of vaccination against ten pathogens in 98 low-income and middle-income countries from 2000 to 2030: a modelling study, *The Lancet* 397(10291), 2251. https://doi.org/10.1016/S0140-6736(21)01015-1
- 2021. Li, X., Mukandavire, C., Cucunubá, Z. M., **Echeverría-Londoño, S.**. Abbas, K., Clapham, H. E., ... & et al. Estimating the health impact of vaccination against ten pathogens in 98 low-income and middle-income countries from 2000 to 2030: a modelling study, *The Lancet*, 397(10272), 398-408. https://doi.org/10.1016/S0140-6736(20)32657-X
- 2021. Gaythorpe K, Abbas K, Huber J, Karachaliou A, Thakkar N, Woodruff K, Li X, Echeverria-Londoño, S,. Ferrari M, Jackson ML, McCarthy K. Impact of COVID-19-related disruptions to measles, meningococcal A, and yellow fever vaccination in 10 countries, eLife, 2021;10:e67023. https://doi.org/10.7554/elife.67023
- 2020. Laiton-Donato, K., Villabona-Arenas, CJ., Usme-Ciro, J., Franco-Muñoz., C, Álvarez-Díaz, D., Villabona-Arenas, LS., **Echeverría-Londoño, S,.** et al., Genomic epidemiology of severe acute respiratory syndrome coronavirus 2, Colombia, *Emerging infectious diseases*, 26, no. 12: 2854. https://doi.org/10.3201/eid2612.202969